
Config: 
  hfst: 
    Gen: ../../../src/generator-dict-gt-norm.hfst
    Morph: ../../../src/analyser-dict-gt-norm.hfst
  xerox: 
    Gen: ../../../src/generator-dict-gt-norm.xfst
    Morph: ../../../src/analyser-dict-gt-norm.xfst
    App: lookup

Tests: 


  Verb - šoddâđ: # 
    šoddâđ+V+Inf: šoddâđ
    šoddâđ+V+Ind+Prs+Sg1: šoodâm
    šoddâđ+V+Ind+Prs+Sg2: šoodah
    šoddâđ+V+Ind+Prs+Sg3: šadda
    šoddâđ+V+Ind+Prs+Du1: šaddeen
    šoddâđ+V+Ind+Prs+Du2: šoddâvettee
    šoddâđ+V+Ind+Prs+Du3: šoddâv
    šoddâđ+V+Ind+Prs+Pl1: šoddâp
    šoddâđ+V+Ind+Prs+Pl2: šoddâvetteđ
    šoddâđ+V+Ind+Prs+Pl3: šaddeh
    šoddâđ+V+Ind+Prt+Sg1: šoddim
    šoddâđ+V+Ind+Prt+Sg2: šoddih
    šoddâđ+V+Ind+Prt+Sg3: šoodâi
    šoddâđ+V+Ind+Prt+Du1: šoodáim
    šoddâđ+V+Ind+Prt+Du2: šoodáid
    šoddâđ+V+Ind+Prt+Du3: šoodáin
    šoddâđ+V+Ind+Prt+Pl1: šoodâim
    šoddâđ+V+Ind+Prt+Pl2: šoodâid
    šoddâđ+V+Ind+Prt+Pl3: šoddii
    šoddâđ+V+Cond+Sg1: šodâččim
    šoddâđ+V+Cond+Sg2: šodâččih
    šoddâđ+V+Cond+Sg3: šodâččij
    šoddâđ+V+Cond+Du1: šodâččáim
    šoddâđ+V+Cond+Du2: šodâččáid
    šoddâđ+V+Cond+Du3: šodâččáin
    šoddâđ+V+Cond+Pl1: šodâččijm
    šoddâđ+V+Cond+Pl2: šodâččijd
    šoddâđ+V+Cond+Pl3: šodâččii
   	šoddâđ+V+Pot+Sg1: šaddeen
    šoddâđ+V+Pot+Sg2: šaddeeh
    šoddâđ+V+Pot+Sg3: šoodâš
    šoddâđ+V+Pot+Du1: šodâžeen
    šoddâđ+V+Pot+Du2: šoodâšvettee
    šoddâđ+V+Pot+Du3: šodâžává
    šoddâđ+V+Pot+Pl1: šodâžep
    šoddâđ+V+Pot+Pl2: šoodâšvetteđ
    šoddâđ+V+Pot+Pl3: šodâžeh
    šoddâđ+V+Imprt+Sg2: šoodâ
    šoddâđ+V+Imprt+Sg3: šados
    šoddâđ+V+Imprt+Du1: šaddoon
    šoddâđ+V+Imprt+Du2: šaddee
    šoddâđ+V+Imprt+Du3: šaddoos
    šoddâđ+V+Imprt+Pl1: šaddop
    šoddâđ+V+Imprt+Pl2: šoddâđ
    šoddâđ+V+Imprt+Pl3: šaddoos
    šoddâđ+V+Ind+Prs+ConNeg: šoodâ
    šoddâđ+V+Ind+Prt+ConNeg: šoddâm
    šoddâđ+V+Cond+ConNeg: šodâččii
    šoddâđ+V+Pot+ConNeg: šoddii
    šoddâđ+V+PrsPrc: šaddee
    šoddâđ+V+PrfPrc: šoddâm
    šoddâđ+V+Actio: šoddâm
    šoddâđ+V+Actio+Ess: šoddâmin
    šoddâđ+V+Actio+Loc: šoddâmist
    šoddâđ+V+Actio+Ill: šoddâmân
    šoddâđ+V+Actio+Com: šodâdijn
    šoddâđ+V+VAbess: šodâhánnáá


  Verb - ettâđ: # 
    ettâđ+V+Inf: ettâđ
    ettâđ+V+Ind+Prs+Sg1: eeđâm
    ettâđ+V+Ind+Prs+Sg2: eeđah
    ettâđ+V+Ind+Prs+Sg3: iätá
    ettâđ+V+Ind+Prs+Du1: etteen
    ettâđ+V+Ind+Prs+Du2: etâvettee
    ettâđ+V+Ind+Prs+Du3: ettâv
    ettâđ+V+Ind+Prs+Pl1: ettâp
    ettâđ+V+Ind+Prs+Pl2: etâvetteđ
    ettâđ+V+Ind+Prs+Pl3: eteh
    ettâđ+V+Ind+Prt+Sg1: ettim
    ettâđ+V+Ind+Prt+Sg2: ettih
    ettâđ+V+Ind+Prt+Sg3: eeđâi
    ettâđ+V+Ind+Prt+Du1: eeđáim
    ettâđ+V+Ind+Prt+Du2: eeđáid
    ettâđ+V+Ind+Prt+Du3: eeđáin
    ettâđ+V+Ind+Prt+Pl1: eeđâim
    ettâđ+V+Ind+Prt+Pl2: eeđâid
    ettâđ+V+Ind+Prt+Pl3: ettii
    ettâđ+V+Cond+Sg1: eđâččim
    ettâđ+V+Cond+Sg2: eđâččih
    ettâđ+V+Cond+Sg3: eđâččij
    ettâđ+V+Cond+Du1: eđâččáim
    ettâđ+V+Cond+Du2: eđâččáid
    ettâđ+V+Cond+Du3: eđâččáin
    ettâđ+V+Cond+Pl1: eđâččijm
    ettâđ+V+Cond+Pl2: eđâččijd
    ettâđ+V+Cond+Pl3: eđâččii
    ettâđ+V+Pot+Sg1: eeđeem
    ettâđ+V+Pot+Sg2: eeđeeh
    ettâđ+V+Pot+Sg3: eeđâš
    ettâđ+V+Pot+Du1: eđâžeen
    ettâđ+V+Pot+Du2: eeđâšvettee
    ettâđ+V+Pot+Du3: eđâžává
    ettâđ+V+Pot+Pl1: eđâžep
    ettâđ+V+Pot+Pl2: eeđâšvetteđ
    ettâđ+V+Pot+Pl3: eđâžeh
    ettâđ+V+Imprt+Sg2: eeđâ
    ettâđ+V+Imprt+Sg3: iäđus
    ettâđ+V+Imprt+Du1: iättoon
    ettâđ+V+Imprt+Du2: ettee
    ettâđ+V+Imprt+Du3: iättus
    ettâđ+V+Imprt+Pl1: iättup
    ettâđ+V+Imprt+Pl2: ettâđ
    ettâđ+V+Imprt+Pl3: iättus
    ettâđ+V+Ind+Prs+ConNeg: eeđâ
    ettâđ+V+Ind+Prt+ConNeg: ettâm
    ettâđ+V+Cond+ConNeg: eeđii
    ettâđ+V+PrsPrc: ettee
    ettâđ+V+PrfPrc: ettâm
    ettâđ+V+Actio: ettâm
    ettâđ+V+Actio+Ess: etâmin
    ettâđ+V+Actio+Loc: etâmist
    ettâđ+V+Actio+Ill: etâmân
    ettâđ+V+Actio+Com: eđâdijn
    ettâđ+V+VAbess: eđâhánnáá
